臺灣臺南地方法院刑事判決　　　　　　　94年度訴字第1010號
公　訴　人　臺灣臺南地方法院檢察署檢察官
被　　　告　甲○○
上列被告因違反毒品危害防制條例案件，經檢察官提起公訴（94
年度營毒偵字第 251號），被告就被訴事實為有罪之陳述，本院
裁定進行簡式審判程序，判決如下：
    主  文
甲○○連續施用第一級毒品，累犯，處有期徒刑拾月，扣案之第
一級毒品海洛因壹包（驗餘淨重零點零捌公克）沒收銷燬之，扣
案盛裝第一級毒品海洛因之空包裝袋壹個（淨重零點貳肆公克）
、葡萄糖壹包、空殘渣袋包、分裝吸管支，均沒收；又連續
施用第二級毒品，累犯，處有期徒刑陸月，扣案之第二級毒品安
非他命壹包（毛重零點陸零壹公克）沒收銷燬之，扣案之塑膠軟
管吸食器壹條、空殘渣袋包、分裝吸管支，均沒收。應執行
有期徒刑壹年貳月，扣案之第一級毒品海洛因壹包（驗餘淨重零
點零捌公克）、第二級毒品安非他命壹包（毛重零點陸零壹公克
）均沒收銷燬之，扣案盛裝第一級毒品海洛因之空包裝袋壹個（
淨重零點貳肆公克）、葡萄糖壹包、塑膠軟管吸食器壹條、空殘
渣袋包、分裝吸管支，均沒收。
    事  實
一、甲○○前因偽造文書等案件，經本院於民國九十二年八月一
    日以九十二年度訴字第三二五號判處有期徒刑四月確定，並
    於九十三年一月二十二日執行完畢，其復於九十一年間，因
    施用毒品案件，經送觀察、勒戒後，認有繼續施用毒品傾向
    ，再送強制戒治，嗣因無繼續戒治之必要，本院裁定停止戒
    治，所餘戒治期間，付保護管束，甲○○遂於九十一年十月
    十七日出監，並交付保護管束至九十二年三月二十二日期滿
    。詎甲○○猶未戒除施用毒品惡習，復於前揭強制戒治執行
    完畢釋放後五年內，基於施用第一級毒品之概括犯意，自九
    十四年二月間某日起，至九十四年六月十四日止，在臺南縣
    鹽水鎮○○路1巷7弄59號3樓租屋處，以香煙蘸取海洛因點
    燃吸食之方式，連續施用第一級毒品海洛因多次。另基於施
    用第二級毒品之概括犯意，自九十四年三月中旬某日起，至
    同年六月十四日止，在上址以燈泡承接燒烤安非他命使成煙
    霧再湊鼻吸取之方式，連續施用第二級毒品安非他命多次。
    嗣經警於九十四年六月十五日在前開租屋處查獲，並扣得第
    一級毒品海洛因一包（驗餘淨重０．０八公克）、第二級毒
    品安非他命一包（毛重０．六０一公克）、盛裝第一級毒品
    海洛因之空包裝袋一個（淨重０．二四公克）、葡萄糖一包
    、塑膠軟管吸食器一條、空殘渣袋三包、分裝吸管三支等物
    ，而查獲上情。
二、案經臺南縣警察局新營分局報請臺灣台南地方法院檢察署檢
    察官偵查起訴。
    理  由
一、上揭事實，業據被告坦承不諱，而被告尿液經警於九十四年
    六月十五日採集送驗後，係呈安非他命、甲基安非他、嗎啡
    陽性反應，此有臺南縣警察局新營分局鹽水分駐所採取尿液
    名冊、臺南縣警察局新營分局偵辦「毒品危害防制條例」案
    件尿液送驗對照表、長榮大學九十四年六月二十三日確認報
    告附卷可稽。次查，警方於九十四年六月十五日查獲之扣案
    物白粉及透明結晶性粉末各一包經送鑑定結果，分別含第一
    級毒品海洛因成分（驗餘淨重０．０八公克）及甲基安非他
    命成分（毛重０．六０一公克），此有法務部調查局九十四
    年九月十九日調科壹字000000000號鑑定通知書及
    行政院衛生署管制藥品管理局九十四年十月十七日管檢字第
    ０九四０００九四五一號檢驗成績書各一紙在卷可佐。再查
    ，被告前於九十一年間，因施用毒品案件，經送觀察、勒戒
    後，認有繼續施用毒品傾向，再送強制戒治，嗣因無繼續戒
    治之必要，本院裁定停止戒治，所餘戒治期間，付保護管束
    ，甲○○遂於九十一年十月十七日出監，並交付保護管束至
    九十二年三月二十二日期滿等情，有臺灣高等法院被告全國
    前案紀錄表在卷足憑。此外，復有盛裝第一級毒品海洛因之
    空包裝袋一個（淨重０．二四公克）、葡萄糖一包、塑膠軟
    管吸食器一條、空殘渣袋三包、分裝吸管三支扣案可佐。綜
    上，被告自白與事實相符，應堪採信。本件事證明確，被告
    施用第一、二級之毒品犯行，均足以認定。
二、查海洛因及安非他命分屬毒品危害防制條例第二條第二項第
    一、二款所列之第一、二級毒品，故核被告所為，係犯毒品
    危害防制條例第十條第一項之施用第一級毒品罪及同條第二
    項之施用第二級毒品罪。被告非法持有第一級毒品海洛因及
    第二級毒品安非他命之低度行為，均已為其進而施用之高度
    行為所吸收，俱不復另論。其先後多次施用第一級毒品及施
    用第二級毒品之犯行，時間緊接，犯罪構成要件相同，顯均
    係基於概括之犯意反覆為之，為連續犯，俱應依刑法第五十
    六條之規定論以一罪，並分別依法加重其刑。被告所犯上開
    二罪，犯意各別，行為互殊，應分論併罰。被告有如事實欄
    所載執行完畢之前科紀錄，有臺灣高等法院被告全國前案紀
    錄表可稽，其於執行完畢後五年之內，再犯本件有期徒刑以
    上之罪，為累犯，應依刑法第四十七條之規定加重其刑，並
    依法分別遞加重之。爰審酌被告之犯罪動機、目的、手段及
    曾因施用毒品案件，經觀察、勒戒及強制戒治程序後，仍再
    犯本件之罪，顯見其毫無悔意，戒癮之意志力甚為薄弱，惟
    犯後坦承犯行態度良好等一切情狀，分別量處如主文所示之
    刑，並定其應執行之刑，以資懲儆。末按查獲之毒品，不問
    屬於犯人與否，均沒收銷燬之。毒品危害防制條例第十八條
    第一項前段定有明文。本件扣案之第一級毒品海洛因一包（
    驗餘淨重０．０八公克）、第二級毒品安非他命一包（毛重
    ０．六０一公克），係毒品危害防制條例第二條第二項第一
    款、第二款規定之第一、二級毒品無訛，業如前述，故應依
    同條例第十八條第一項前段宣告沒收銷燬之。另盛裝第一級
    毒品海洛因之空包裝袋一個（淨重０．二四公克）、葡萄糖
    一包、塑膠軟管吸食器一條、空殘渣袋三包、分裝吸管三支
    ，均是被告所有供施用毒品所用或預備之物，業經被告於本
    院審理時陳明在卷，故併依刑法第三十八條第一項第二款之
    規定宣告沒收。
據上論斷，應依刑事訴訟法第二百七十三條之一第一項、第二百
九十九條第一項前段，毒品危害防制條例第十條第一項、第二項
、第十八條第一項前段，刑法第十一條前段、第五十六條、第四
十七條、第五十一條第五款、第三十八條第一項第二款，判決如
主文。
本案經檢察官乙○○到庭執行職務。
中　　華　　民　　國　　94　　年　　12　　月　　19　　日
　　　　　　　　　刑事第六庭    法　官　張瑛宗
以上正本證明與原本無異。
如不服本判決，應於判決送達後十日內，向本院提出上訴狀（應
附繕本）。
　　　　　　　　　　　　　　　　書記官　吳姁穗
中　　華　　民　　國　　94　　年　　12　　月　　19　　日
附錄本案論罪科刑法條：
毒品危害防制條例第10條
  施用第一級毒品者，處 6 月以上 5 年以下有期徒刑。
  施用第二級毒品者，處 3 年以下有期徒刑。
